臺灣士林地方法院民事判決
110年度訴字第1328號
原      告  羅明華  


訴訟代理人  林彥霖律師
被      告  羅明輝  
訴訟代理人  劉上銘律師
            許雅筑律師
上列當事人間請求損害賠償事件，本院於民國111年8月3日言詞
辯論終結，判決如下：
    主  文
被告應給付原告新臺幣伍佰貳拾壹萬捌佰元，及自民國一一０年
九月八日起至清償日止，按週年利率百分之五計算之利息。
訴訟費用由被告負擔。
本判決第一項於原告以新臺幣壹佰柒拾參萬陸仟玖佰參拾參元供
擔保後，得假執行；被告以新臺幣伍佰貳拾壹萬捌佰元為原告預
供擔保，得免為假執行。 
    事實及理由
一、原告起訴主張：
　㈠原告於民國84年間購得門牌號碼臺北市○○區○○路00巷0000號
    房地（下稱菁山路20-1號房地），並於85年開始出租，每年
    租金收入約新臺幣（下同）70萬元，扣除訴外人即兩造母親
    羅寶珠等人代為出租管理之費用10萬元，其餘60萬元均由租
    客先存入羅寶珠名下之士林區農會帳戶，再轉存入原告名下
    之士林區農會帳號00000000000000號帳戶（下稱系爭原告帳
    戶），原告為方便羅寶珠管理菁山路20-1號房地及其租金，
    長期將系爭原告帳戶之存摺及印鑑交由羅寶珠保管。然原告
    於109年8月間發現系爭原告帳戶內之存款自105年8月16日起
    至同年10月4日止共被提領521萬800元現金，嗣經訴外人羅
    淑蓮告知，原告方知係羅寶珠指示不知情之羅淑蓮自系爭原
    告帳戶分批提領上開款項，再陸續存入被告名下之士林區農
    會帳號00000000000000號帳戶（下稱系爭被告帳戶）。被告
    明知系爭原告帳戶存有原告所有菁山路20-1號房地之租金收
    入，竟唆使羅寶珠利用不知情之羅淑蓮將系爭原告帳戶內之
    521萬800元提領後，再存入系爭被告帳戶，原告先位依民法
    第184條第1項規定請求被告負損害賠償責任。縱認被告對於
    羅寶珠指示羅淑蓮自系爭原告帳戶提領521萬800元存入系爭
    被告帳戶之行為不知情，被告受有該521萬800元之利益無法
    律上原因，原告備位依民法第179條規定請求被告返還。
　㈡並聲明：⒈被告應給付原告521萬800元，及自起訴狀繕本送達
    翌日起至清償日止，按週年利率5％計算之利息。⒉原告願供
    擔保，請准宣告假執行。⒊訴訟費用由被告負擔。
二、被告則以：
　㈠系爭原告帳戶及系爭被告帳戶內之款項於105年以前皆係由羅
    寶珠進行支配管理，羅寶珠為斯時各該帳戶內款項之實質所
    有權人，兩造無權自各該帳戶提領現金或轉帳，106年以後
    羅寶珠考量身體健康等因素，始將各該帳戶交由子女自行支
    配管理。原告明知系爭原告帳戶內含有兩造家族資產臺北市
    ○○區○○路00巷00號房地（下稱菁山路20號房地）租金收入，
    卻一再避重就輕，僅提及系爭原告帳戶內有菁山路20-1號房
    地租金收入。實則系爭原告帳戶內之款項來源主要係菁山路
    20號房地之租金收入，原告主張系爭原告帳戶內尚包含其委
    託羅寶珠替其管理之菁山路20-1號房地之租金收入，應善盡
    舉證責任。原告以羅淑蓮、羅寶珠及訴外人羅淑美之證詞證
    明羅寶珠有代替原告收取菁山路20-1號房地租金收入，惟羅
    寶珠否認，且羅淑蓮及羅淑美平日與原告之關係較為親密，
    難認其等證詞可信，況羅淑蓮及羅淑美之證詞前後矛盾。此
    外，未見有任何自羅寶珠士林農會帳戶內匯款「60萬元」至
    系爭原告帳戶之情況。退步言之，縱使系爭原告帳戶有菁山
    路20-1號房地租金收入，原告所提供之系爭原告帳戶交易明
    細，其金流紀錄與系爭被告帳戶之交易明細紀錄並未相符。
    原告主張被告有「唆使」羅寶珠指示羅叔蓮為轉匯之行為而
    「侵害系爭原告帳戶之財產權」，原告自應善盡其舉證責任
    ，而非空泛指摘，原告主張被告應負侵權行為損害賠償責任
    ，實屬無稽。
　㈡於105年以前，羅寶珠對系爭原告帳戶、系爭被告帳戶進行實
    質管理，其始為各該帳戶該段期間之實質所有權人，故原告
    自不得依民法第179條規定請求被告返還不當得利，縱系爭
    原告帳戶內含有菁山路20-1號房地租金收入，原告亦未善盡
    其舉證責任證明被告無法律上原因受有利益，致原告受有損
    害，其請求顯屬無理。
　㈢另原告就本件相同之事實業已於刑事程序中對被告提出侵占
    、詐欺等告訴，經臺灣士林地方檢察署檢察官110年度偵字
    第9807、11624號不起訴處分書、臺灣高等檢察署110年度上
    聲議字第7456號處分書不起訴處分。
　㈣並聲明：⒈原告之訴及假執行之聲請均駁回；⒉如受不利判決
    ，被告願供擔保請准免予假執行；⒊訴訟費用由原告負擔。
三、得心證之理由：
　㈠系爭原告帳戶於如附表所示時間（自105年8月16日起至同年1
    0月4日），經以現金提領如附表所示金額共521萬800元，當
    時系爭原告帳戶存摺、印鑑由羅寶珠持有；菁山路20-1號房
    地為原告所有；菁山路20號房地原由羅寶珠管理【菁山路20
    號房地於76年起造完成登記為原告（1樓及地下室）、被告
    （2樓）、訴外人羅明隆（3樓）、訴外人羅明義（4樓）、
    訴外人即兩造父親羅傳房（5樓及坐落土地）所有，羅傳房
    於87年5月25日將菁山路20號房地坐落土地應有部分4分之1
    移轉予原告，羅傳房於88年過世，菁山路20號房地5樓及坐
    落土地應有部分4分之3由羅寶珠及其12名子女繼承】等情，
    有系爭原告帳戶交易明細、菁山路20-1號房地建物登記第一
    類謄本在卷可按（見士司調字第253號卷第18-20頁，他字第
    395號卷第71頁），並為兩造所不爭執（見本院卷第32、34
    、378頁，訴字第1298號卷一第154頁、卷二第203頁，他字
    第395號卷第247頁），此部分之事實應堪認定，合先敘明。
　㈡原告依侵權行為法律關係請求部分。
　⒈按「因故意或過失，不法侵害他人之權利者，負損害賠償責
    任。故意以背於善良風俗之方法，加損害於他人者亦同。」
    ，民法第184條第1項定有明文。又按「當事人主張有利於己
    之事實者，就其事實有舉證之責任。」，民事訴訟法第277
    條前段定有明文。是主張侵權行為損害賠償請求權之人，對
    於侵權行為之成立要件應負舉證責任。原告主張被告明知系
    爭原告帳戶存有原告所有菁山路20-1號房地之租金收入，竟
    唆使羅寶珠利用不知情之羅淑蓮自系爭原告帳戶提領存款52
    1萬800元，再存入系爭被告帳戶等語，然為被告所否認，自
    應由原告負舉證之責。
　⒉原告主張：依證人羅淑蓮之證詞，可知被告明知系爭原告帳
    戶之存款為原告所有，竟藉羅寶珠為原告保管該帳戶之機會
    ，唆使羅寶珠利用不知情之羅淑蓮自系爭原告帳戶提領521
    萬800元後，再存入系爭被告帳戶，方會於存提完後沒幾天
    與羅寶珠在士林農會巧遇羅淑蓮，心虛之下趕緊打電話予羅
    淑蓮要求其勿多嘴等語（見本院卷第394頁）。經查，證人
    羅淑蓮到庭證稱：如附表所示16筆款項是存到被告戶頭，這
    16筆有的是當天存，有的不是當天存，錢提存完沒幾天，伊
    去士林農會有看到被告和伊媽媽，伊辦完伊的事情就趕快走
    了，這個錢被告也知道，伊離開後沒多久，被告打電話給伊
    叫伊不要多嘴等語（見本院卷第156-157頁），依其所述，
    僅能證明被告知道如附表所示16筆款項自系爭原告帳戶提出
    後存到系爭被告帳戶，並告以羅淑蓮不要多嘴，然系爭原告
    帳戶當時為羅寶珠持有，業如前述，縱使被告知悉上開款項
    提存情形並要羅淑蓮不要多嘴，並不能認各該款項之提存，
    係被告唆使羅寶珠所為，此外，原告又未提出其他證據證明
    如附表所示16筆款項提領為被告唆使羅寶珠所為，自無從認
    被告有侵害系爭原告帳戶財產之故意，原告主張被告唆使羅
    寶珠自系爭原告帳戶提領款項侵害其財產（擅自提領系爭原
    告帳戶內存款，所侵害之標的為原告對該士林區農會之消費
    寄託債權，而債權為相對權，並非民法第184條第1項前段所
    稱之權利，附此敘明），依侵權行為法律關係請求被告賠償
    其損害，為無理由。
　㈢原告依不當得利法律關係請求部分。
　⒈按「無法律上之原因而受利益，致他人受損害者，應返還其
    利益。雖有法律上之原因，而其後已不存在者，亦同。」，
    民法第179條定有明文。又按主張不當得利請求權存在之當
    事人，對於不當得利請求權之成立要件應負舉證責任，即應
    證明他方係無法律上之原因而受利益，致其受有損害（最高
    法院110年度台上字第1847號民事判決意旨參照）。再按不
    當得利依其類型可區分為「給付型之不當得利」與「非給付
    型不當得利」，前者係基於受損人之給付而發生之不當得利
    ，後者乃由於給付以外之行為（受損人、受益人、第三人之
    行為）或法律規定或事件所成立之不當得利。在「給付型之
    不當得利」固應由主張不當得利返還請求權人（受損人），
    就不當得利成立要件中之「無法律上之原因」負舉證責任；
    惟在「非給付型之不當得利」中之「權益侵害之不當得利」
    ，由於受益人之受益非由於受損人之給付行為而來，而係因
    受益人之侵害事實而受有利益，因此祇要受益人有侵害事實
    存在，該侵害行為即為「無法律上之原因」，受損人自不必
    再就不當得利之「無法律上之原因」負舉證責任，如受益人
    主張其有受益之「法律上之原因」，即應由其就此有利之事
    實負舉證責任（最高法院100年度台上字第899號民事判決意
    旨參照）。
　⒉原告主張：系爭原告帳戶款項為其所有，羅寶珠於105年8月1
    6日起至同年10月4日間自該帳戶提領521萬800元，並存入系
    爭被告帳戶等情，業據證人羅淑蓮到庭證稱：如附表所示款
    項是媽媽拿著存摺印章，到士林區農會，叫伊提領的，各該
    款項提領後存到被告戶頭，有的是當天存，有的不是當天存
    ，因為媽媽帶伊去領錢時，叫伊不要多嘴，伊認既然不可以
    說，就讓你們對不出來，伊跟媽媽提到這點，不要當天提多
    少存多少；原告在上班，沒時間處理他菁山路20-1號房地出
    租，委託媽媽處理，是伊或羅明宏負責出租，錢匯到媽媽存
    摺裡，媽媽會把錢提出來，存到原告帳戶，所以媽媽有原告
    的存摺、印章，媽媽提出來的錢放到原告帳戶內的錢全部都
    是原告的，伊有聽到原告跟媽媽結算佣金，從租金中扣掉佣
    金、管理費、維修費，進行結算；菁山路20號房地租金在10
    5年或106年以前都是媽媽收的，匯款是給媽媽帳戶，現金也
    是媽媽收的，菁山路20號房地收租會分給原告或被告，106
    年以前，兒子帳戶的支配、管理都是媽媽進行，媽媽存摺的
    錢是從菁山路20-1號房地、菁山路20號房地租金來的，錢都
    是混在一起在媽媽的帳戶，媽媽怎麼用我不知道等語（見本
    院卷第155-157、159-161頁）；證人羅淑美到庭證述：菁山
    路20-1號房地是原告買的，委託媽媽在那邊代管出租，菁山
    路20號房地是媽媽全權處理，原告就委託媽媽處理菁山路20
    -1號房地，92年或93年至98年，伊退休以後都在陽明山，所
    以菁山路20-1號房地伊也有幫忙出租，伊、羅淑蓮、仲介都
    會帶看，其他兄弟姐妹很少，有時假日會上去，伊等收來的
    租金、定金如是現金會交給媽媽，如果匯款也是匯到媽媽農
    會帳戶，菁山路20-1號房地的租金扣掉仲介費還有維修費用
    ，會交給原告，一年結算一兩次，結算後就存到原告帳戶，
    伊曾經跟媽媽去農會領錢存到原告農會帳戶，他們的帳很清
    楚，媽媽農會帳戶存摺影本中手寫的數字，3個數字的是菁
    山路20號房地的租金，4個數字的是菁山路20-1號房地的租
    金，105年7月29日所載0204是指菁山路20-1號房地下面樓層
    的房間，下面那層02開頭，上面那層是01開頭。因為伊在那
    邊帶看，伊知道數字，20號是3個數字，20-1號就是4個數字
    ，那是房號，伊所述內容是98年以前的，系爭原告帳戶裡面
    的錢是原告的，菁山路20-1號房地是原告的房子，原告帳戶
    裡面的錢是放那個房租的，至於菁山路20號房地租金是媽媽
    在收，也會存到原告帳戶，媽媽怎麼分伊不清楚，看媽媽給
    他多少等語（見本院卷第352-354、356-358頁），經核，證
    人羅淑蓮、羅淑美到庭具結為以上之證述，應無甘冒偽證重
    罪而為虛偽陳述之理，且其等就原告委由羅寶珠管理出租菁
    山路20-1號房地，羅寶珠與原告就菁山路20-1號房地租金結
    算扣除維修費等費用，其餘匯至系爭原告帳戶；菁山路20號
    房地租金由羅寶珠收取，再分給原告或被告等人；匯款至系
    爭原告帳戶的錢都是原告的等情，所述均能相互佐證，此外
    ，並有羅寶珠士林區農會帳號00000000000000號帳戶存摺交
    易明細、系爭原告帳戶交易明細、系爭被告帳戶交易明細表
    附卷可佐（見士司調字第253號卷第18-20頁、本院卷第66-6
    7、210-220頁），所述應可採憑。參以被告陳稱：媽媽之所
    以把錢放到4個兄弟及最小妹妹的帳戶，是因為被查到會有
    稅金的問題，如果把錢分散，繳的錢比較沒那麼多等語（見
    本院卷第470頁），依其所述，羅寶珠將菁山路20號房地租
    金收入分至系爭原告帳戶、系爭被告帳戶等帳戶，係為避免
    稅收，既為避免稅收，自有將各該款項分給各該帳戶名義人
    以為各該名義人所得之意。據此，系爭原告帳戶內款項為原
    告所有，羅寶珠於如附表所示時間（105年8月16日起至同年
    10月4日），提領如附表所示款項共521萬800元，其後存入
    系爭被告帳戶一節，應堪認定。
　⒊被告雖辯稱：於105年以前系爭原告帳戶及系爭被告帳戶內之
    款項實質所有權人為羅寶珠，又系爭原告帳戶款項來源主要
    為菁山路20號房地租金收入，羅寶珠業已否認其有代替原告
    收取菁山路20-1號房地租金收入，羅淑蓮及羅淑美與原告之
    關係較為親密且證詞前後矛盾，所述難認可採，且未見有任
    何自羅寶珠士林農會帳戶內匯款「60萬元」至系爭原告帳戶
    ，另系爭原告帳戶縱使包括菁山路20-1號房地房租收入，系
    爭原告帳戶及系爭被告帳戶交易明細金流紀錄並不相符等語
    。經查：
　⑴證人羅寶珠雖到庭證稱：伊有管理菁山路20號房地之租金收
    入，之前是伊與先生一起收，伊先生921地震過世後由伊收
    ，伊收到最近，收到何時伊忘記了，菁山路20號房地以前是
    登記在伊和伊先生名下，現在是登記在小孩名下，伊是將哪
    一樓給哪一個，名字登記在他們名下後，伊就沒再收租金了
    ，伊收到租金後，錢伊自己放、自己用，菁山路20號房地租
    金收入伊早先都有放到4個兒子羅明華、羅明義、羅明隆、
    羅明輝（證人過程中曾稱她老了，忘記其中一個兒子名字，
    事後又陳述兒子姓名）以及1個女兒羅淑娟的戶頭，早先到
    何時，伊忘記了，到現在都是伊在管理，伊保管期間內使用
    帳戶內的款項時不需要跟他們說，因為是伊的錢，伊自己處
    理，伊當然可以領，伊放錢的時候，他們都不知道，領錢為
    什麼要經過他們同意，伊領出來後，都放在伊身上，沒有放
    到其他兒女帳戶內，伊都自己放、自己用，伊沒有從其中一
    個戶頭，放到另一個戶頭，菁山路20-1號房地不是伊的，與
    伊無關，是原告的，伊不能管，誰敢幫他收，幫他收會被他
    打死等語（見本院卷第199-202頁），然又證稱：原告委託
    伊出租菁山路20-1號房地，是很久以前的事情，他有請伊幫
    他收等語（見本院卷第203頁）。經核，①證人羅寶珠就原告
    是否委託其出租菁山路20-1號房地所述前後不一，所言是否
    屬實，已值懷疑。②況其證稱：4個兒子羅明華、羅明義、羅
    明隆、羅明輝以及1個女兒羅淑娟的戶頭，到現在都是伊在
    管理等語，核與被告所述：媽媽管帳戶管到106年，原告將
    系爭原告帳戶拿回去等語（見本院卷第34頁）相左。③且證
    人羅寶珠證稱：菁山路20號房地名字登記在他們名下後，伊
    就沒再收租金了等語，然依被告於另案證述：菁山路20號房
    地於76年起造完成時，各樓層所有權人1樓是羅明華包括地
    下室，2樓是羅明輝，3樓是羅明隆，4樓是羅明義，5樓是父
    親羅傳房等語（見訴字第1298號卷第203頁），及菁山路20
    號房地3樓異動索引表、菁山路20號房地建物登記謄本（見
    訴字第1298號卷第44頁，他字第395號卷第69頁），可見菁
    山路20號房地於76年起造完成時，業已登記由羅明華、羅明
    輝等人所有，則證人羅寶珠證稱其原管理菁山路20號房地，
    於菁山路20號房地登記給羅明華等人後就沒再收租金，顯與
    事實不符。④綜上，證人羅寶珠所述前後矛盾，又與被告所
    述、菁山路20號房地建物登記謄本、異動索引表不符，其證
    詞難以採憑。
　⑵被告雖辯稱：依原告於另案偵查中所述、證人羅淑蓮、羅淑
    美之證詞、臺灣高等檢察署110年度上聲議字第7456號處分
    書，羅寶珠始為系爭原告帳戶、系爭被告帳戶實質所有權人
    等語。經核，①依原告於另案偵查中所述：伊菁山路20號房
    地、菁山路20-1號房地租金收入交給媽媽管理，繼承部分（
    即羅傳房部分）當初有說好媽媽可以使用，由他保管，但不
    可以給被告等語（見他字第395號卷第247頁），依其所述，
    原告僅係將菁山路20號房地、菁山路20-1號房地租金交給羅
    寶珠管理，羅傳房過世繼承部分，雖授權羅寶珠使用，但不
    可以給被告，據此，並無從認定羅寶珠為系爭原告帳戶款項
    之所有權人。②證人羅淑蓮雖證稱：106年前，兒子的帳戶的
    支配、管理都是羅寶珠進行等語（見本院卷第160頁），然
    其亦證述：放到原告帳戶的錢全部都是給原告的，菁山路20
    號房地收租會分給原告等人等語（見本院卷第156、159頁）
    ，依其所述，羅寶珠收到菁山路20號房地租金後，會「分給
    」原告等人，放到系爭原告帳戶的款項是給原告的，據此，
    並無從認羅寶珠為系爭原告帳戶內款項實質所有權人。③又
    查，證人羅淑美雖證稱：伊等兄弟姐妹中男生們的農會存摺
    跟印章都在媽媽手上，這些存摺媽媽可以自己存錢及提錢等
    語（見本院卷第355頁），然其業解釋稱：伊之所以說媽媽
    可以去領原告帳戶的錢，是因為存摺跟印鑑都在母親那邊，
    所以伊才這樣說等語（見本院卷第358-359頁），據此，亦
    無從認羅寶珠為系爭原告帳戶內款項實質所有權人。④至被
    告所指臺灣高等檢察署110年度上聲議字第7456號處分書認
    定內容，對於本院並無拘束力。⑤故被告辯稱羅寶珠始為系
    爭原告帳戶、系爭被告帳戶實質所有權人，無從採憑。
　⑶被告又辯稱：羅淑蓮及羅淑美與原告之關係較為親密且證詞
    前後矛盾，所述難認可採，且未見有任何自羅寶珠士林農會
    帳戶內匯款「60萬元」至系爭原告帳戶，另系爭原告帳戶縱
    使包括菁山路20-1號房地租金收入，系爭原告帳戶及系爭被
    告帳戶交易明細金流紀錄並不相符等語。然查，①證人羅淑
    蓮、羅淑美之證詞可採，業如前述。②而依羅淑蓮證稱：媽
    媽存摺的錢是從菁山路20號房地、菁山路20-1號房地租金來
    的，錢都是一起在媽媽的帳戶，媽媽怎麼用，伊不知道，菁
    山路20號房地租金會分給原告或被告，菁山路20號房地收租
    後怎麼處理原告都沒有意見，但原告跟媽媽會結算等語（見
    本院卷第156、159-160頁）；證人羅淑美證稱：菁山路20-1
    號房地租金結算後會匯到原告農會戶頭，伊沒有說這筆款項
    是固定的，伊不知道媽媽怎麼分菁山路20號房地租金，看媽
    媽給原告多少等語（見本院卷第353、358-359頁），依其等
    所述，羅寶珠就菁山路20-1號房地租金與原告結算後給原告
    ，菁山路20號房地亦會分給原告，金額並不固定。又依原告
    系爭原告帳戶交易明細表，該帳戶自97年至103年間，每年
    均有數百萬或數十萬之款項存入（見他字第395號卷第105-1
    63頁），可見證人羅淑蓮、羅淑美所述菁山路20-1號房地租
    金結算後會存入系爭原告帳戶，並非無稽。被告辯稱未見羅
    寶珠士林農會帳戶匯款60萬元至系爭原告帳戶，無從認羅寶
    珠有代原告出租菁山路20-1號房地等語，應非可採。③至被
    告所辯：系爭原告帳戶與系爭被告帳戶金流不符等語。經查
    ，證人羅淑蓮業到庭證稱：如附表所示款項是媽媽拿著存摺
    印章，到士林區農會，叫伊提領的，各該款項提領後存到被
    告戶頭，有的是當天存，有的不是當天存，因為媽媽帶伊去
    領錢時，叫伊不要多嘴，伊認既然不可以說，就讓你們對不
    出來，伊跟媽媽提到這點，不要當天提多少存多少等語明確
    （見本院卷第156-157頁），被告此部分辯解，亦無從據以
    為對其有利之認定。
　⒋綜上，原告業已提出事證證明系爭原告帳戶內款項為其所有
    ，且羅寶珠前於105年8月16日起至同年10月4日，提領521萬
    800元，其後存入系爭被告帳戶。被告雖以羅寶珠當時為系
    爭原告帳戶、系爭被告帳戶之實際所有權人等語置辯，然未
    能舉證以實其說。依上開說明，原告主張被告無法律上原因
    ，受有521萬800元之不當利益，致其受有損害，應予返還等
    語，核屬有據。
　⒌又按「給付無確定期限者，債務人於債權人得請求給付時，
    經其催告而未為給付，自受催告時起，負遲延責任。其經債
    權人起訴而送達訴狀，或依督促程序送達支付命令，或為其
    他相類之行為者，與催告有同一之效力。」、「遲延之債務
    ，以支付金錢為標的者，債權人得請求依法定利率計算之遲
    延利息。」、「應付利息之債務，其利率未經約定，亦無法
    律可據者，週年利率為百分之五。」，民法第229條第2項、
    第233條第1項前段、第203條分別定有明文。查本件起訴狀
    繕本係於110年9月7日送達被告，有本院送達證書可稽（見
    士司調字卷第26頁），被告經此請求後，迄未給付，應負遲
    延責任，是原告併請求被告自起訴狀送達翌日即110年9月8
    日起至清償日止，按週年利率5％計算之利息，核屬有據。
四、從而，原告先位依侵權行為法律關係，請求被告給付521萬8
    00元及利息，為無理由（參酌臺灣高等法院暨所屬法院110
    年法律座談會民事類提案第16號研討結果，主文不另諭知「
    原告其餘之訴駁回」，附此敘明）；備位依不當得利法律關
    係，請求被告給付521萬800元及自110年9月8日起至清償日
    止，按週年利率5％計算之利息，為有理由，應予准許。兩造
    均陳明願供擔保，聲請宣告假執行或免為假執行，經核於法
    亦無不合，爰分別酌定相當擔保金額予以准許。
五、本件事證已臻明確，兩造間其餘攻擊及防禦方法，核與本判
    決結果不生任何影響，爰不一一予以論述，附此敘明。
六、據上論結，本件原告之訴為有理由，依民事訴訟法第78條、
    第390條第2項、第392條第2項，判決如主文。
中　　華　　民　　國　　111 　年　　8 　　月　　24　　日
                  民事第一庭  法  官  林宜靜
以上正本係照原本作成。
如對本判決上訴，應於判決送達後20日內向本院提出上訴狀，若
委任律師提起上訴者，應一併繳納上訴審裁判費，否則本院得不
命補正逕行駁回上訴。
中　　華　　民　　國　　111 　年　　8 　　月　　24　　日
                              書記官  鍾堯任

附表：
編號 時間（民國） 金額（新臺幣） 1 105年8月16日 360,000元  2 105年8月17日 380,000元  3 105年8月18日 220,000元  4 105年8月19日 230,000元 5 105年8月22日 150,000元  6 105年8月25日 200,000元  7 105年8月30日 250,000元  8 105年9月5日 280,000元 9 105年9月7日 300,000元  10 105年9月9日 450,000元  11 105年9月20日 470,000元  12 105年9月21日 460,000元  13 105年9月22日 461,000元  14 105年9月23日 480,000元  15 105年9月30日 320,000元  16 105年10月4日 199,800元